【裁判字號】    97,訴,3587
【裁判日期】    971015
【裁判案由】    毒品危害防制條例
【裁判全文】
臺灣臺中地方法院刑事判決              97年度訴字第3587號
公  訴  人  臺灣臺中地方法院檢察署檢察官
被      告  乙○○
上列被告因違反毒品危害防制條例案件，經檢察官提起公訴（97
年度毒偵字第2261號），於本院準備程序，被告就被訴事實為有
罪之陳述，經合議庭裁定改行簡式審判程序，本院判決如下：
    主  文
乙○○施用第一級毒品，累犯，處有期徒刑拾月。又施用第二級
毒品，累犯，處有期徒刑柒月。應執行有期徒刑壹年貳月。
    犯罪事實
一、乙○○前有違反肅清煙毒條例及麻醉藥品管理條例之前科，
    又因施用毒品案件，經本院裁定送觀察、勒戒後，認有繼續
    施用毒品傾向，再經本院裁定令入戒治處所施以強制戒治，
    於民國90年1月17日因停止戒治出監並付保護管束後接續執
    行殘刑，並於92年10月9日縮刑期滿執行完畢；於前揭強制
    戒治執行完畢釋放後5年內，復因施用毒品案件，經本院以
    94年度訴字第3434號判決、95年度易字第83號判決先後判處
    有期徒刑1年1月、7月確定，合併定應執行刑為有期徒刑1年
    6月，於96年6月21日縮短刑期假釋出監付保護管束，並於96
    年7月7日保護管束期滿未被撤銷假釋，視為執行完畢。詎仍
    不知悛改，復於96年12月26日某時，在台中市○○區○○里
    ○○路132巷5弄5號住處，分別施用第一級毒品海洛因及第
    二級毒品甲基安非他命各1次。嗣員警於翌日下午2時30分許
    ，在台中市○○區○○路105巷口盤查乙○○，經徵其同意
    採集其尿液送驗後，均呈嗎啡、可待因、安非他命及甲基安
    非他命陽性反應，而查悉上情。
二、案經臺中市警察局第五分局報告臺灣臺中地方法院檢察署檢
    察官偵查起訴。
    理  由
一、按除被告所犯為死刑、無期徒刑、最輕本刑為3年以上有期
    徒刑之罪或高等法院管轄第一審案件者外，於刑事訴訟法第
    273條第1項程序進行中，被告先就被訴事實為有罪之陳述時
    ，審判長得告知被告簡式審判程序之旨，並聽取當事人、代
    理人、辯護人及輔佐人之意見後，裁定進行簡式審判程序；
    除簡式審判程序及簡易程序案件外，第一審應行合議審判，
    刑事訴訟法第273之1條第1項、第284條之1分別定有明文。
    查本件被告乙○○所犯係死刑、無期徒刑、最輕本刑為3年
    以上有期徒刑或高等法院管轄第一審案件以外之罪，並於本
    院行準備程序時就被訴事實為有罪之陳述，本院合議庭依前
    揭規定，經評議結果，裁定改由受命法官獨任行簡式審判程
    序。又簡式審判程序之證據調查，依刑事訴訟法第273條之2
    規定，不受同法第159條第1項審判外陳述排除之限制，再被
    告對於卷內之各項證據，亦不爭執證據能力，故卷內所列之
    各項證據，自得作為證據，合先敘明。
二、上揭犯罪事實，業據被告乙○○於警詢、偵訊及本院審理時
    均坦承不諱。而為警所採之尿液，經送鑑驗結果確呈可待因
    、嗎啡、安非他命、甲基安非他命陽性反應，亦有中山醫學
    大學附設醫院檢驗科藥物檢測中心於97年1月10日出具之尿
    液檢驗報告1份附卷可稽。足徵被告自白因有其他證據可補
    強，且查與事實相符，足予憑採。本案事證明確，被告犯行
    已經證明，應依法論科。
三、核被告乙○○所為，係犯毒品危害防制條例第10條第1項之
    施用第1級毒品罪及同條第2項之施用第二級毒品罪。被告所
    犯上開2罪，犯意各別，行為不同，應分論併罰。被告施用
    第一、二級毒品前後持有第一、二級毒品之低度行為，應為
    其施用第一、二級毒品之高度行為所吸收，均不另論罪。又
    被告前有犯罪事實欄所載之前科，甫於96年7月7日縮刑期滿
    未經撤銷假釋，視為執行完畢，有臺灣高等法院被告前案紀
    錄表及在監在押全國紀錄表在卷可稽。其受徒刑之執行完畢
    後，5年以內故意再犯本件有期徒刑以上之罪，為累犯，均
    應依刑法第47條第1項規定加重其刑。爰審酌被告曾有施用
    毒品之不良素行，經觀察、勒戒、強制戒治後，仍不知悔改
    警惕，猶繼續施用毒品，足見其雖經觀察、勒戒及強制戒治
    等治療程序，仍未徹底袪除施用毒品遠離毒害，顯未能善體
    國家設置觀察、勒戒機構，協助毒品施用者戒除毒害之良法
    美意，及其犯罪之動機、方法、手段、智識能力暨犯後已坦
    承犯行，態度尚稱良好等一切情狀，量處如主文所示之刑，
    並定其應執行之刑。
四、依刑事訴訟法第273條之1第1項、第299條第1項前段、第310
    條之2、第454條第1項，毒品危害防制條例第10條第1項、第
    2項，刑法第11條前段、第47條第1項、第51條第5款，判決
    如主文。
五、如不服本判決，應於判決送達後10日內，附具理由向本院提
    出上訴狀（應附繕本）。
本案經檢察官甲○○到庭執行職務。
中    華    民    國    97    年    10    月    15    日
                  刑事第十庭    法  官  黃賢婷
以上正本證明與原本無異。
上訴書如未敘述理由，應於上訴期間屆滿後20日內補提理由書於
本院。
                                書記官  王麗雯
中    華    民    國    97    年    10    月    15    日
附錄本案論罪科刑法條全文：
毒品危害防制條例第10條
施用第一級毒品者，處6月以上、5年以下有期徒刑。
施用第二級毒品者，處3年以下有期徒刑。


司法院資訊處製作；財團法人民間司法改革基金會備份。
